【裁判字號】    95,抗,515
【裁判日期】    950810
【裁判案由】    本票裁定
【裁判全文】
臺灣臺北地方法院民事裁定               95年度抗字第515號
抗   告   人  總格實業股份有限公司
兼法定代理人  乙○○
抗   告   人  丙○○
相   對   人  寶華國際租賃股份有限公司
法定代理人    甲○○
上列抗告人因本票裁定准許強制執行事件，對於民國95年1月18
日本院95年度票字第7283號裁定提起抗告，本院裁定如下：
    主  文
抗告駁回。
抗告費用新台幣壹仟元由抗告人連帶負擔。
    理  由
一、按執票人向本票發票人行使追索權時，得聲請法院裁定後強
    制執行，票據法第 123條定有明文。次按本票執票人，依票
    據法第 123條規定，聲請法院裁定許可對發票強制執行，係
    屬非訟事件，此項聲請之裁定，及抗告法院之裁定，僅依非
    訟事件程序，以審查強制執行許可與否，並無確定實體上法
    律關係存否之效力，如發票人就票據債務之存否有爭執時，
    應由發票人提起確認之訴，以資解決，最高法院57年台抗字
    第76號判例參照。又本票載明免除作成拒絕證書者，則執票
    人聲請裁定准予強制執行時，自毋庸提出已為付款提示之證
    據；發票人如主張執票人未為提示者，依票據法第124條準
    用同法第95條但書之規定，應由其負舉證之責，亦有最高法
    院84年度台抗字第22號裁判意旨可資參照。
二、本件相對人主張：伊執有抗告人於民國94年12月8日共同簽
    發之本票1紙，內載金額新台幣（下同）8,688,240元，付款
    地在台北市○○○路102號10樓，利息按年息20％計算，免
    除作成拒絕證書，到期日為95年1月12日。詎到期經提示未
    獲付款，為此依票據法第123條規定聲請裁定就上開金額及
    自到期日起算之約定利息許可強制執行等情，已據其提出本
    票1紙為證據，原裁定予以准許，形式上審查即無不合。抗
    告意旨雖稱：相對人據以聲請之本票付款地不明確，僅載明
    台北市，是否屬本院管轄容有疑慮，且相對人並未向抗告人
    提示請求，不符票據權利行使要件云云，惟查，系爭本票之
    付款地已載明為台北市○○○路102號10樓，並無不明確，
    本院自有管轄權。又系爭本票既載明免除作成拒絕證書，則
    相對人聲請裁定准予強制執行時，自毋庸提出已為付款提示
    之證據，抗告人如主張相對人未為提示，依首開規定，自應
    由其負舉證之責，惟抗告人並未舉證以實其說，則抗告意旨
    以此指摘原裁定不當，求予廢棄，即無理由，應予駁回。
三、據上論結，本件抗告為無理由，爰依非訟事件法第21條第2
    項、第24條第1項、第46條、民事訴訟法第495條之1第1項、
    第449條第1項、第85條第2項，裁定如主文。
中    華    民    國    95    年    8     月    10    日
              民事第五庭  審判長法  官  翁昭蓉
                                法  官  蔡如琪
                                法  官  林鳳珠
以上正本係照原本作成
本裁定除以適用法規顯有錯誤為理由，並經本院許可者，不得再
抗告。如提起再抗告，應於收受後十日內委任律師為訴訟代理人
，向本院提出再抗告狀，並繳納再抗告費新臺幣1,000元
中    華    民    國    95    年    8     月    10    日
                                書記官  曾寶生


司法院資訊處製作；財團法人民間司法改革基金會備份。
